臺灣士林地方法院刑事判決　　　　　　　 99年度訴字第273號
公　訴　人　臺灣士林地方法院檢察署檢察官
被　　　告　楊建育
選任辯護人　郭承昌　律師
上列被告因毒品危害防制條例案件，經檢察官提起公訴（99年度
偵字第10659、10661、11143號），本院判決如下：
    主  文
楊建育犯如附表一、二、三、四各編號所示之罪，各處如各該附
表各編號主文欄所示之主刑及從刑。又犯竊盜罪，貳罪，各處有
期徒刑肆月。應執行有期徒刑拾貳年，扣案之以養樂多瓶子作成
之吸食器壹組及未扣案之販賣第二級毒品甲基安非他命所得之財
物新臺幣肆仟柒佰元、販賣第三級毒品愷他命所得之財物新臺幣
仟陸佰元，均沒收之，販賣毒品所得部分，如全部或一部不能
沒收時，以其財產抵償之。
    事  實
一、楊建育係18歲以上、未滿20歲之未成年人，明知甲基安非他
    命及愷他命（Ketamine，俗稱K 他命）分別為毒品危害防制
    條例第2 條第2 項第2 款、第3 款所規範之第二級、第三級
    毒品，甲基安非他命另經公告列為禁藥管理，屬藥事法所稱
    之禁藥，均不得非法販賣與轉讓，竟：
  (一)基於意圖營利而販賣第二級毒品甲基安非他命之犯意，於附
    表一各編號所示之時間、地點，以不詳數量及附表一各編號
    所示之金額，販賣第二級毒品甲基安非他命予附表一各編號
    所示之少年如附表一各編號所示之販賣次數，予以牟利。
  (二)基於轉讓第二級毒品甲基安非他命之犯意，於附表二各編號
    所示時間、地點及轉讓方法，無償轉讓第二級毒品甲基安非
    他命予附表二各編號所示之少年施用，轉讓次數如附表二各
    編號所示。
  (三)基於轉讓第三級毒品愷他命之犯意，於附表三所示時間、地
    點及方法，無償轉讓第三級毒品愷他命予少年林Ｏ宏施用。
  (四)基於意圖營利而販賣第三級毒品愷他命之犯意，於附表四所
    示之時間、地點、數量、金額，販賣第三級毒品愷他命予少
    年周Ｏ晰12次，予以牟利。
  (五)於99年8 月6 日13時許，經林Ｏ宏同意進入臺北縣汐止市○
    ○街25巷2 號2 樓林Ｏ宏居處後，竟意圖為自己不法之所有
    ，於13時至19時20分間某時，進入林Ｏ宏居住使用之房間內
    ，竊取林Ｏ宏所有行動電話1 支（Sony Ericsson 廠牌G502
    型號，內含門號0000000000號SIM 卡1 張）、全國加油站Ap
    ower悠遊聯名卡1 張得手，復趁楊秀慧、呂清基不在房間之
    機會，又基於不法所有之意圖，進入楊秀慧、呂清基所居住
    使用之房間內，竊取楊秀慧所有之慶豐銀行VISA卡（卡號
    0000000000000000號）1 張、JYEJYE牌格子紋女用皮包1 個
    、子彈型打火機1 個等物品，得手後將前開物品藏於身上衣
    服口袋內。
二、嗣於99年8 月6 日19時20分許，在上址林Ｏ宏居處，為警查
    獲，並扣得楊建育所有甲基安非他命殘渣袋4 個、以養樂多
    瓶子做成之吸食器1 組、塑膠鏟管4 支、塑膠軟管1 支、Sa
    msung 廠牌SGH-J208型號行動電話1 支、威寶電信帳單2張
    、萬泰商業銀行George & Mary 現金卡1 張（卡號000-0000
    00000 號）、匯豐商業銀行信用卡（卡號0000000000000000
    號）1 張，及在楊建育身上起出上開竊得之林Ｏ宏所有Sony
    Ericsson廠牌行動電話1 支、全國加油站Apower悠遊聯名卡
    1 張與楊秀慧所有之慶豐銀行VISA卡1 張、JYEJYE牌格子紋
    女用皮包1 個、子彈型打火機1 個等物，始悉上情。
三、案經臺北市政府警察局士林分局報請臺灣士林地方法院檢察
    署檢察官偵查起訴。
    理  由
壹、程序部分
一、本件被告楊建育於警詢、偵訊及審判中所為不利於己之陳述
    ，並無出於強暴、脅迫、利誘、詐欺、疲勞訊問、違法羈押
    或其他不正之方法，亦非違反法定障礙事由經過期間不得訊
    問或告知義務之規定而為，依刑事訴訟法第156 條第1 項、
    第158 條之2 規定，應認均有證據能力。
二、按被告以外之人於審判外之言詞或書面陳述，除法律有規定
    者外，不得作為證據；又被告以外之人於審判外之陳述，雖
    不符合同法第159 條之1 至第159 條之4 之規定，但經當事
    人於審判程序同意作為證據，法院審酌該言詞陳述或書面陳
    述作成時之情況，認為適當者，亦得為證據；當事人、代理
    人或辯護人於法院調查證據時，知有第159 條第1 項不得為
    證據之情形，而未於言詞辯論終結前聲明異議者，視為有前
    項之同意，刑事訴訟法第159 條第1 項及第159 條之5 分別
    定有明文。本判決下列所引用各該被告以外之人於審判外之
    陳述（包含書面陳述），除後述公務員於職務上製作之紀錄
    證明文書，並無顯不可信之情況，依刑事訴訟法第159 條之
    4 第1 款規定，皆有證據能力外，其餘亦屬傳聞證據之部分
    ，惟當事人及辯護人於本院準備程序及審判期日中均表示無
    意見而不予爭執，且迄至言詞辯論終結前亦未再聲明異議，
    本院審酌上開證據資料製作時之情況，尚無違法不當及證明
    力明顯過低之瑕疵，亦認為以之作為證據應屬適當，故揆諸
    前開規定，爰逕依刑事訴訟法第159 條之5 規定，認前揭證
    據資料均有證據能力。
貳、實體部分
一、附表一販賣第二級毒品甲基安非他命部分
  (一)附表一編號1.販賣甲基安非他命予詹Ｏ誠部分
    訊據被告矢口否認販賣甲基安非他命予詹Ｏ誠，辯稱：伊認
    識詹Ｏ誠，有在他家請他吸食安非他命，兩人輪流施用，但
    沒有賣給他云云。
  1.經查，證人詹Ｏ誠於99年8 月6 日警詢陳稱：伊吸食之安非
    他命係向綽號「老育」的楊建育購買，99年4 月間，伊用易
    付卡打電話給楊建育，後來都是楊建育打給伊，沒有顯示來
    電號碼，楊建育常換電話號碼，約在伊住處旁邊的飲料店見
    面，楊建育有時走路，有1 次騎機車，伊共向楊建育買安非
    他命3 次，約定地點相同，每次500 元，3 次共1,500 元，
    楊建育將安非他命直接裝在塑膠分裝袋內交給伊，重量伊不
    清楚，楊建育有說若伊需要安非他命可以向他購買等語( 臺
    灣士林地方法院檢察署99年度偵字第10659 卷，以下簡稱偵
    字10659 卷，第40-47 頁) ；於99年8 月7 日偵訊證稱：伊
    於99年4 月初開始向楊建育購買安非他命，地點都是在汐止
    市○○路上的飲料店，99年4 月至5 月間共向楊建育買3 次
    ，都是晚上，每次都給楊建育500 元，楊建育會隱藏電話號
    碼，打伊0000000000號電話與伊連絡，楊建育來找伊3 次，
    都是賣安非他命給伊，因為只有3 次，所以記得，和楊建育
    無仇隙等語( 偵字10659 卷第134-136 頁) ；嗣於本院99
    年8 月7 日、9 月14日少年法庭調查時陳稱：伊施用的安非
    他命是向綽號老育、本名楊建育的人買的，期間共用過3 次
    ，1 次買500 元等語( 本院99年度少調字第439 號卷第39-4
    0 、52頁) ；於本院99年11月30日審理時證稱：伊於99年 4
    至6 月間，在伊住處附近飲料店喜冰園，向被告購買安非他
    命，1 次購買500 元，總共購買3 次，都是1 小包，重量伊
    不知道，被告拿安非他命給伊，都有收錢等語( 本院99年度
    訴字第273 號卷II，以下簡稱訴字第273 卷，第108-111 頁
    ) 。是證人詹Ｏ誠於警詢、偵訊、本院少年法庭調查、準備
    程序及審理時之證述內容前後一致，且證人仍未成年，心思
    純真，亦與被告並無仇隙，並無故意誣陷被告之心機與必要
    ，是其所言應屬實情。
  2.且查，證人鄭Ｏ翰於99年8 月6 日警詢陳稱：伊知道楊建育
    有賣安非他命給伊、詹Ｏ誠、鄭Ｏ銓等語( 偵字10659 號卷
    第51頁) ，核與證人詹Ｏ誠證述相符。又查，警察於99年8
    月6 日下午在詹Ｏ誠住處搜索扣得詹Ｏ誠所有之甲基安非他
    命殘渣袋8 個、吸食器1 組、玻璃球1 個及鏟管1 支等物，
    此搜索扣押筆錄、扣押物品目錄表、扣押物品收據( 偵字
    10659 號卷第22-27 頁) 、扣押物品吸食器、夾鏈袋照片(
    偵字10659 號卷第78頁) 、搜索現場照片( 偵字10659 號卷
    第79頁) 在卷可憑，而詹Ｏ誠為警所採尿液經送驗後呈甲基
    安非他命陽性反應之事實，亦有台灣尖端先進生技醫藥股份
    有限公司濫用藥物檢驗報告乙份附卷可稽( 偵字10659 號卷
    第231-233 頁) ，可證詹Ｏ誠確有施用第二級毒品甲基安非
    他命之事實，進而益證詹Ｏ誠前揭證述屬實，足堪採信，被
    告此部分犯行堪予認定。
  (二)附表一編號2.、3.販賣甲基安非他命予鄭Ｏ翰部分
    訊據被告矢口否認販賣甲基安非他命予鄭Ｏ翰，辯稱：伊是
    去鄭Ｏ翰家請鄭Ｏ翰吸食安非他命，沒有賣他云云。
  1.經查，證人鄭Ｏ翰於99年8 月6 日警詢陳稱：伊於99年4 月
    中，在綽號蝌蚪鄭Ｏ銓位於臺北縣汐止市○○街128 巷3 弄
    1 號住處，認識楊建育，迄8 月6 日止，共向楊建育購買4
    次安非他命，共計2,000 元，第1 次是4 月中旬在鄭Ｏ銓家
    ，以500 元向楊建育買安非他命1 小包，並在鄭Ｏ銓家，與
    楊建育、鄭Ｏ銓一起施用，第2 次是第1 次購買後3 天，約
    是在4 月中旬，也是在鄭Ｏ銓家，以500 元向楊建育買安非
    他命1 小包，並在鄭Ｏ銓家施用，第3 次時間約是99年5 月
    底、第4 次99年6 月中旬，這2 次楊建育均拿安非他命到伊
    家賣給伊，伊均以500 元價格向楊建育購買，楊建育每次均
    以每小包安非他命500 元賣給伊，自99年4 月中旬至7 月間
    ，大概跟他買4 次，伊知道楊建育有賣安非他命給我、詹Ｏ
    誠、鄭Ｏ銓，鄭Ｏ銓施用的安非他命也是向楊建育買的等語
     (偵字10659 號卷第48-57 頁) ；於99年8 月19日偵訊證稱
    ：楊建育沒有請過伊，他只有請鄭Ｏ銓，因為伊跟他不熟，
    伊都是跟他買，他不會免費請伊，伊跟楊建育買過4 次安非
    他命，前2 次是約99年4 月中，地點在鄭Ｏ銓家，原則上每
    次都買500 元，第2 次因為錢不夠，只買200 元，最後1次(
    第4 次) 是6 、7 月，第3 次是99年5 月底，後2 次在伊招
    商街家，原則上每次都買500 元等語( 偵字10659 號卷第21
    6-218 頁) ；於本院99年10月19日少年法庭調查時陳稱：伊
    99年4 月開始吸食，最後一次在7 月底，兩次在朋友鄭Ｏ銓
    家吸食，另外兩次在伊家吸食，因為伊遇到楊建育，他問我
    要不要買，伊就跟他買，每次都買500 元的量等語( 本院99
    年度少調字第489 號卷)； 復於本院99年11月30日審理時證
    稱：伊於99年4 至7 月間向被告購買4 次安非他命，第1 次
    大約是4 月中旬，5 月中購買1 次，第3 次是5 月底，最後
    一次是99年7 月31日，前2 次在朋友鄭Ｏ銓家購買，其他2
    次在伊臺北縣汐止市○○街162 號家，在鄭Ｏ詮家1 次買50
    0 元，1 次買200 元，鄭Ｏ詮有看到伊購買毒品，買完毒品
    就在鄭Ｏ詮家施用，另外2 次被告到伊家賣給伊，之後伊就
    在家施用，每次都是買500 元等語( 訴字273 號卷II第111-
    115 頁) 。是證人鄭Ｏ翰於警詢、偵訊及本院少年法庭調查
    、準備程序及審理時之證述，前後大致相符，應堪採信。
  2.次查，證人鄭Ｏ詮於99年8 月12日警詢陳稱：鄭Ｏ翰向楊建
    育2 次購買安非他命都在伊房間內，被告問伊說要不要買安
    非他命，伊說沒錢買，被告又問鄭Ｏ翰要不要買，鄭Ｏ翰便
    買了500 元，隨後鄭Ｏ翰用被告帶來的吸食器施用，第2次
    的情況與第1 次相同，但因為鄭Ｏ翰身上只有200 元，所以
    只和被告買200 元等語(偵字10659號卷第179-181頁)。嗣於
    99年8 月13日偵訊證稱：鄭Ｏ翰有2 次向被告買安非他命，
    時間伊不記得了，伊記得第1 次是500 元，第2 次是200 元
    等語( 偵字10659 號卷第210-212 頁) 。於本院99年9 月15
    日少年法庭調查時陳稱：伊和鄭Ｏ翰都是和楊建育買安非他
    命，都是在伊家吸食等語( 本院99年少調字第448 卷第40-4
    3 頁) 。復於本院99年11月30日審理時證稱：鄭Ｏ翰也向被
    告買毒品，伊有看過被告賣毒品給鄭Ｏ翰，當時毒品都分好
    了，一袋一袋，一手交錢，一手交毒品，伊有親眼看到鄭Ｏ
    翰交付金錢給被告2 次，買到毒品後就施用，伊警詢筆錄實
    在，伊有說鄭Ｏ翰向被告買安非他命2 次，第1 次是500 元
    ，第2 次是200 元等語( 訴字273 號卷II第117-120 頁) 屬
    實在卷，核與證人鄭Ｏ翰前揭證述情節相符，被告販賣甲基
    安非他命4 次予鄭Ｏ翰之事實，應予認定。至於鄭Ｏ翰第2
    次向被告購買安非他命之金額，證人鄭Ｏ詮證稱是200 元，
    與證人鄭Ｏ翰偵訊所陳相符，且係對被告最有利之認定，應
    認此次交易金額為200 元。
  (三)附表一編號4.販賣甲基安非他命予鄭Ｏ詮部分
    訊據被告矢口否認販賣甲基安非他命予鄭Ｏ詮，辯稱：伊於
    99年4 至6 月間，在鄭Ｏ詮家請他吸食甲基安非他命3 次，
    沒有賣給他云云。
  1.經查，證人鄭Ｏ詮於99年8 月12日警詢陳稱：伊所施用的安
    非他命都是綽號老育的楊建育提供的，每次是以500 元的價
    格購買1 小包，從99年3 月到6 月底，向楊建育購買3 到4
    次安非他命，都是楊建育拿到伊家給伊，詳細時間不記得，
    楊建育會先打電話給伊，說要來找伊，到伊家之後，並主動
    問伊要不要買安非他命，伊如果身上有錢才跟他買等語( 偵
    字10659 號卷第175-182 頁) ；於99年8 月13日偵訊證稱：
    伊綽號蝌蚪，楊建育綽號老育，伊有向楊建育買過安非他命
    ，也有他請伊的，地點都在伊家，7 月底則是楊建育請伊施
    用，伊向楊建育買過3 次安非他命，都是在3 、4 月間買的
    ，價格都是500 元，地點在伊家等語( 偵字10659 號卷第21
    0-212 頁) ；於本院99年9 月15日少年法庭調查時陳稱：伊
    向楊建育買一小包500 元，1 次就吸完等語( 本院99年少調
    字第448 卷第40-43 頁) ；復於本院99年11月30日審理時證
    稱：伊向被告購買安非他命2 、3 次，地點在伊家，當時鄭
    Ｏ翰亦有在場，被告雖有請伊施用過毒品，但與伊向被告購
    買毒品是不同時間，伊警訊及偵訊陳述實在，沒有人逼伊，
    也沒有違反伊意思，偵訊時的記憶比較清楚，伊向被告購買
    安非他命的次數，因為時間過了很久，不太記得，偵訊時比
    較記得，每次購買500 元，大約99年3 、4 月間向被告購買
    安非他命等語( 訴字第273 號卷II第116-120 頁) 屬實在卷
    。是證人鄭Ｏ詮於警詢、偵訊及本院少年法庭調查、審理時
    之證述，雖就被告販賣安非他命給伊的時間、次數，前後稍
    有出入，惟此乃因時間流逝、記憶不清所造成的正常現象，
    其就向被告購買安非他命、販賣地點及交易金額每次500 元
    等基本犯罪事實均前後一致，是證人之證述仍堪採信。至於
    被告販賣的次數，鄭Ｏ詮於本院審理時亦明確表示：因時間
    過了太久，不太記得，偵訊時記憶比較清楚，偵訊陳述實在
    等情，應以證人鄭Ｏ詮偵訊證述較為可採，且係對被告最有
    利的認定，應認被告販賣甲基安非他命予鄭Ｏ詮之次數為3
    次。
  2.證人鄭Ｏ翰於99年8 月6 日警詢陳稱：楊建育有賣安非他命
    給伊、詹Ｏ誠、鄭Ｏ銓，鄭Ｏ銓施用的安非他命也是向楊建
    育買的等語( 偵字10659 號卷第51、54頁) 屬實在卷，核與
    證人鄭Ｏ詮前揭證述相符。且警察於99年8 月12日於鄭Ｏ銓
    住處房內搜索扣得安非他命殘渣袋3 個、吸食器塑膠管2 支
    之事實，有搜索扣押筆錄、扣押物品目錄表、扣押物品收據
    、現場查獲照附卷可稽片( 偵字10659 號卷第184-191 頁)
    ，益證證人鄭Ｏ詮前揭證稱向被告購買安非他命施用乙節，
    應非虛妄。
二、附表二轉讓第二級毒品甲基安非他命部分
    經查，附表二各編號所示各次轉讓第二級毒品甲基安非他命
    之犯罪事實，業據被告於99年12月28日本院審理時，全部認
    罪而坦承在卷( 訴字273 號卷II第32、46-48 頁) 。且查：
  (一)附表二編號1.轉讓甲基安非他命予少年鄭Ｏ詮部分，另據證
    人鄭Ｏ詮於99年8 月12日警詢陳稱：伊於99年1 、2 月間認
    識楊建育，當時只知道他叫「老育」，伊於99年3 、4 月開
    始施用安非他命，當時由楊建育到伊家找伊，在伊房間問伊
    要不要施用安非他命，並拿出吸食器及分裝好的安非他命，
    教伊如何吸食煙霧、點火加熱，並由楊建育將安非他命倒入
    玻璃球內，點火加熱玻璃球給伊吸食，沒有收取代價；伊最
    近1 次吸食是在7 月底，楊建育到伊家來找伊，在伊房間內
    施用安非他命；楊建育會問伊要不要買安非他命，伊如果身
    上有錢才跟他買，若沒錢跟他買，伊又想吸食，楊建育會拿
    出安非他命及吸食器，等他吸完之後，再把剩下來的給伊吸
    食；鄭Ｏ翰第1 次向楊建育購買安非他命，用楊建育的吸食
    器施用完後，楊建育另外拿出安非他命吸食，並把剩下的給
    伊吸食等語( 偵字10659 號卷第175-180 頁) 。於99年8 月
    13日偵訊證稱：99年3 月至7 月間，楊建育請伊施用安非他
    命應該有5 次，伊有印像的是4 次，在場的有伊、楊建育和
    鄭Ｏ翰，最後1 次是7 月底在伊家，楊建育來找伊，他以玻
    璃球吸食器給伊施用，沒有向伊收錢等語( 偵字10659 號卷
    第210-212 頁) 。嗣於本院99年8 月12日少年法庭調查時陳
    稱：伊今年3 月第一次吸食安非他命，在家中施用，一開始
    是楊建育教伊如何施用，示範給伊看，第一次是他請伊，最
    後一次是7 月底在伊家中施用，也是楊建育來找伊，請伊施
    用，只有幾次是楊建育叫伊跟他買，楊建育請伊就是他吸一
    吸之後就給伊吸用，如果是伊自己買，伊就不用吸他剩下的
    等語( 本院99年少調字第448 卷第27-28 頁) 。復於本院99
    年11月30日審理時證稱：被告有請伊施用安非他命，請伊施
    用次數因為時間太久不記得，地點在伊家，伊第1 次施用是
    被告請伊的等語( 訴字第273 號卷II第117-120 頁) 屬實在
    卷。至於被告轉讓安非他命予鄭Ｏ詮之次數，證人已記憶不
    清，惟證人偵訊證述距離案發時間較近，記憶較為清楚，且
    較有利於被告，故應以證人偵訊證述為據，認定被告無償轉
    讓甲基安非他命予鄭Ｏ詮施用4 次。
  (二)附表二編號2.轉讓甲基安非他命予少年林Ｏ宏部分，另據證
    人林Ｏ宏於99年8 月7 日警詢陳稱：99年5 月至7 月間，在
    伊汐止市○○街25巷2 號2 樓住處，伊向楊建育要過吸食安
    非他命5 、6 次，有時楊建育將安非他命倒在玻璃球內給伊
    ，有時是從夾鏈分裝袋分一點給伊，楊建育沒有要求代價等
    語( 偵字10659 號卷第65頁) ；於本院99年11月30日本院審
    理時證稱：被告有請伊施用甲基安非他命及一次愷他命，被
    告於99年5 至7 月間，在伊家請伊施用甲基安非他命，被告
    去伊家時，伊有時會問他方不方便請伊，次數因時間太久記
    不清楚，最少有三次，伊警詢陳述實在，伊於警詢陳述被告
    請伊施用安非他命5 次，對此伊無意見等語( 訴字第273 號
    卷第120-123頁) 屬實在卷。
  (三)附表二編號3.轉讓甲基安非他命予少年林Ｏ宏部分，另據證
    人林Ｏ宏於99年8 月7 日警詢陳稱：楊建育於99年8 月6日
    13時到伊住處，用養樂多罐子及吸管做吸食器，15時許將安
    非他命放入吸食器的玻璃球內，用打火機燒烤玻璃球，吸食
    器的一端吸管插在鼻內，吸食安非他命產生的煙霧，伊看到
    楊建育在吸食安非他命，就問說「我可以用嗎？」他說可以
    ，伊就把吸食器及打火機拿過來施用，楊建育沒有跟伊收錢
    等語( 偵字10659 號卷第63-64 頁) ；於99年8 月7 日偵訊
    證稱：99年8 月6 日下午1 時許，楊建育來伊家，沒多久就
    叫伊去買養樂多、吸管，他要作吸食器，伊到汐止市○○路
    全家便利商店買了一罐美麗果及一罐養樂多，伊沒有拿發票
    ，買回去楊建育就用養樂多罐子作吸食器，就是扣案吸食器
    ，是楊建育吸一吸就把吸食器拿給伊施用等語( 偵字10659
    號卷第142-143 頁、第148 頁) ；於99年11月30日本院審理
    時證稱：99年8 月6 日下午3 時，被告有去伊住的地方，伊
    看到被告在施用毒品，問他可不可以給伊用，被告即請伊施
    用甲基安非他命，吸食安非他命所用的吸食器是被告用養樂
    多罐子製作的，養樂多罐子是伊騎機車去汐止市○○路全家
    便利商店買的，當時伊穿著灰色上衣、藍色牛仔褲、載有星
    星圖案的安全帽進入全家便利商店等語( 訴字第273 號卷12
    0-123 頁) 明確在卷。復據證人張怡雯即林Ｏ宏女友於99年
    8 月7 日警訊陳稱：8 月6 日伊在林Ｏ宏房間起床出房門時
    ，看到右手邊的房間內，楊建育在吸食安非他命，吸完之後
    便拿給林Ｏ宏吸食等語( 偵字10661 號卷第50-56 頁) ；於
    99年8 月7 日偵訊證稱：99年8 月6 日伊睡醒，看到楊建育
    在林Ｏ宏住處用吸食器吸食安非他命，楊建育吸了幾口，就
    遞給林Ｏ宏吸等語( 偵字10659 號卷第139-140 頁、第14 9
    頁) 明確在卷。此外，林Ｏ宏於99年8 月6 日13時43分，在
    臺北縣汐止市○○路57巷2 號國泰醫院旁的全家便利商店，
    頭戴有星星的全罩式安全帽、身著灰色上衣、藍色牛仔褲購
    買養樂多、美粒果飲料及香煙1 包之事實，有99年8 月9日
    查訪紀錄表( 偵字10659 號卷第1166頁) 、監視錄影畫面(
    偵字10659 號卷第168 、169 頁) 、購物發票( 偵字1065 9
    號卷第167 頁) 附卷可稽，林Ｏ宏為警所採尿液經送驗結果
    呈甲基安非他命陽性反應之事實，復有台灣尖端先進生技醫
    藥股份有限公司濫用藥物檢驗報告乙份( 本院99年少調字第
    465 號卷第87-91 頁) 在卷可憑，皆核與證人林Ｏ宏、張怡
    雯前揭證述情節相符，足證被告確有轉讓甲基安非他命予林
    Ｏ宏施用之事實。
三、附表三轉讓第三級毒品愷他命部分
    訊據被告矢口否認轉讓愷他命予林Ｏ宏，辯稱：伊沒有請林
    Ｏ宏吃愷他命，伊是請他吃二級毒品，伊本身沒有吸食愷他
    命等語。惟查，證人林Ｏ宏於99年8 月7 日偵訊證稱：99年
    5 、6 月間在伊汐止市○○街住處，楊建育拿出一個袋子裡
    面剩下一點K 他命，叫伊拿來用，伊用香煙沾，伊確定楊建
    育於99年5 、6 月間在伊家拿了一點K 他命給伊施用等語(
    偵字10659 號卷第143 頁、第148 頁) ；於99年10月9 日本
    院少年法庭協尋到案時陳稱：99年5 月至7 月，在保一街住
    處吸食安非他命及K 他命等語( 本院99年少調字第465 卷)
    ；於99年11月30日本院審理時證稱：被告有請伊施用甲基安
    非他命及一次愷他命，被告是在99年5 、6 月間，請伊施用
    愷他命，伊把煙草的菸絲弄一點出來，把粉末放進煙裡面，
    因伊以前施用過，知道那是愷他命等語( 訴字第273號 卷第
    120-12 3頁) 屬實在卷。被告於99年12月28日審理時亦陳稱
    ：伊與林Ｏ宏是朋友關係，認識林Ｏ宏約3 、4 年等語( 本
    院訴卷II第40頁) 。證人林Ｏ宏於偵訊及本院審理時之證述
    ，前後一致，對於被告轉讓愷他命供其施用之方式，陳述甚
    詳；且其現為少年，想法單純，與被告為朋友關係，認識已
    3 、4 年，彼此並無仇恨，林Ｏ宏並無誣陷被告之心機與動
    機；又林Ｏ宏於偵訊及本院審理時皆明白表示被告並未販賣
    安非他命給伊，只有請伊施用安非他命及愷他命等情，其證
    述轉讓安非他命部分，亦據被告坦承在卷，是其證述並無不
    可信的情況。據此，被告無償轉讓愷他命予林Ｏ宏施用之事
    實，堪予認定。
四、附表四販賣第三級毒品愷他命部分
    訊據被告矢口否認販賣愷他命命予周Ｏ晰，辯稱：伊有請過
    周Ｏ晰吃過安非他命，但沒有賣愷他命給他云云。惟查，證
    人周Ｏ晰於99年8 月11日警詢陳稱：伊有施用愷他命，是楊
    建育賣給伊的，楊建育與伊是朋友，第1 次向楊建育買愷他
    命，是在汐止市○○路158-1號好樂迪，1小包300元，自99
    年3月至6月底間，伊約向楊建育購買12次，每次價格300元
    ，地點在汐止國小旁邊，每次是伊打電話給楊建育，楊建育
    騎機車來找伊，伊知道楊建育有販賣安非他命及愷他命等語
    ( 臺灣士林地方法院檢察署99年度偵字第11143 號卷，以下
    簡稱偵字第11143 號卷，第14-20 頁) ；於99年10月1 日偵
    訊證稱：伊於農曆過年後國曆2 、3 月間開始向楊建育買愷
    他命，交易都是伊打電話叫楊建育來伊家附近大同路上7-11
    或汐止國小交易，還有2 次在汐止市○○路好樂迪，7-11或
    汐止國小各交易幾次伊忘了，伊電話是0000000000，楊建育
    電話是0000000000，伊1 個月會跟楊建育買2 次愷他命，時
    間都在晚上，1 次都買300 元1 包，多重伊不知道，一直跟
    他買到7 月底伊進少觀所，若以每月2 次計算，從2 月到7
    月，共跟楊建育買12次愷他命等語( 偵字10659 號卷第248-
    250 頁、第254-255 頁) 屬實在卷。且查，證人周Ｏ晰為警
    所採尿液經送驗結果，呈愷他命陽性反應之事實，有台灣尖
    端先進生技醫藥股份有限公司濫用藥物檢驗報告( 本院99年
    少調字第551 號卷第7-8 頁) 附卷可稽。證人周Ｏ晰使用00
    00000000門號電話與被告使用之0000000000門號電話，於99
    年6 月至7 月底有頻繁連絡乙節，復有通聯紀錄光碟及紀錄
    表乙份( 訴字第273 號卷I第90-96 頁) 在卷可參，核與上
    開證述內容相符，足證周Ｏ晰所述非虛。又查，被告於99年
    12月28日審理時亦陳稱：伊與周Ｏ晰是朋友關係，認識周Ｏ
    晰約4 、5 年等語( 訴字第273 號卷II第40頁) 。證人周Ｏ
    晰於偵訊及本院審理時前後證述一致，對於被告販賣愷他命
    之地點、金額、連絡方式，陳述綦詳；且其現為少年，想法
    單純，與被告並無仇恨，並無誣陷被告之心機與動機。是證
    人周Ｏ晰上開證述足堪採信，被告販賣愷他命予周Ｏ晰施用
    之事實，堪予認定。
五、竊盜犯行部分
    此部分犯罪事實業據被告於99年12月28日本院審理時坦承在
    卷，並稱：伊行李放在楊秀慧房間，伊在楊秀慧房間竊取楊
    秀慧的物品，在林Ｏ宏房間竊取林Ｏ宏的物品等語( 訴字第
    273 號卷II第32、41、46-48 頁) 屬實在卷，復有證人林Ｏ
    宏於99年8 月7 日警詢陳稱：汐止市○○街伊住處，屋內有
    3 個房間，楊秀慧、呂清基是99年8 月5 日晚上搬過來暫住
    ，SonyEricsson廠牌G502型號手機、門號0000000000號SIM
    卡1 張、全國加油站Apower悠遊聯名卡1 張都是伊的，伊不
    知道為何會在楊建育身上，警方告知後，伊才知道手機被楊
    建育偷走，裡面的SIM 卡也被換過，我沒有同意楊建育可以
    拿伊房間內的東西，是楊建育趁伊不注意時偷走的等語( 偵
    字10659 號卷第60-70 、73-74 頁) ；於99年8 月7 日偵訊
    證稱：Sony Ericsson 廠牌G502型號手機是伊的，被楊建育
    偷走了，並插上他的SIM 卡，楊建育拿走這些東西，並沒有
    問過伊等語( 偵字10659 號卷第142-144 頁) ；於本院99年
    12月9 日審理時證稱：伊住處有3 個房間，伊睡一間，楊秀
    慧、呂清基睡另外一間，當日被告的行李放在楊秀慧睡的房
    間，警察在被告包包裡面查到伊所有SonyEricsson廠牌G502
    型號手機( 內含0000000000門號SIM 卡) 及楊秀慧的皮夾，
    伊所有手機是放在伊房間內，伊並沒有同意被告拿走伊手機
    等語( 訴字第273 號卷I第155-159 頁) 屬實在卷。復有證
    人楊秀慧於99年8 月7 日偵訊證稱：楊建育被查獲的女用錢
    包、打火機、信用卡是我的，是楊建育在林Ｏ宏家偷走的等
    語( 偵字10659 號卷第156 頁) 明確。此外，復有楊秀慧贓
    物認領保管單、照片( 偵字10659 號卷第80、81頁) 、林Ｏ
    宏贓物認領保管單、照片( 偵字10659 號卷第80-85 頁)在
    卷可憑，被告竊盜犯行堪予認定。
六、綜上，被告販賣甲基安非他命、轉讓甲基安非他命、轉讓愷
    他命、販賣愷他命及竊盜等犯行，事證明確，洵堪認定，應
    依法論科。
七、論罪科刑
  (一)按甲基安非他命係毒品危害防制條例第2 條第2 項第2 款所
    規定之第二級毒品，且屬藥事法所稱之禁藥（即藥事法第22
    條第1 項第1 款所稱「經中央衛生主管機關明令公告禁止製
    造、調劑、輸入、輸出、販賣或陳列之毒害藥品」），藥事
    法第83條就明知為禁藥而轉讓者亦有處罰明文，故明知為禁
    藥甲基安非他命而轉讓予他人者，除構成毒品危害防制條例
    第8 條第2 項之轉讓第二級毒品罪外，亦構成藥事法第83條
    第1 項之轉讓禁藥罪，此係同1 犯罪行為而同時有2種 法律
    可資處罰之法條競合情形，應依重法優於輕法、後法優於前
    法等法理，擇一處斷。查93年1 月9 日施行之毒品危害防制
    條例第8 條第2 項轉讓第二級毒品罪之法定本刑為「6 月以
    上5 年以下有期徒刑，得併科新臺幣70萬元以下罰金」，93
    年4 月23日修正施行之藥事法第83條第1 項之法定刑為「7
    年以下有期徒刑，得併科新臺幣500 萬元以下罰金」，二者
    相較，藥事法第83條第1 項為後法，且為重法。再毒品之範
    圍尚包括影響精神物質與其製品，而藥事之管理，亦非僅止
    於藥品之管理，且毒品未必係經公告之禁藥，禁藥亦未必為
    毒品，是毒品危害防制條例與藥事法兩者，並無必然之特別
    法與普通法關係。故轉讓安非他命之行為，除有應依毒品危
    害防制條例第8 條第6 項或第9 條加重其刑至二分之一，致
    加重後之法定刑較藥事法第83條第1 項之法定刑為重之情形
    外，應依重法優於輕法、後法優於前法之法理，優先適用藥
    事法第83條第1 項之規定處斷（最高法院96年度臺上字第35
    82號裁判意旨、臺灣高等法院暨所屬法院94年度法律座談會
    刑事類提案第8 號研討結果參照）。經查，行政院於98年11
    月20日以院臺法字第0980073647號令修正公布「轉讓毒品加
    重其刑之數量標準」，規定轉讓第二級毒品達淨重10公克以
    上者，依毒品危害防制條例第8 條第6 項之規定加重其刑至
    二分之一。本件被告如附表二各編號所示之各次轉讓甲基安
    非他命犯行，皆係被告於自己施用後，交付吸食器予附表二
    各編號所示之人，施用吸食器內剩餘甲基安非他命之方式轉
    讓，可見各次轉讓甲基安非他命之數量，顯未逾淨重10 公
    克，故無應依毒品危害防制條例第8 條第6 項規定，加重其
    刑至2 分之1 之情形。又查，被告固轉讓甲基安非他命與愷
    他命予少年鄭Ｏ詮、林Ｏ宏，惟被告行為時未滿20歲，核非
    成年人，是亦無毒品危害防制條例第9 條之適用。揆諸上揭
    規定及說明，被告附表二各編號所示轉讓甲基安非他命之犯
    行，應優先適用藥事法第83條第1 項之規定。
  (二)愷他命為毒品危害防制條例第2 條第2 項第3 款所明定之第
    三級毒品，亦為管制藥品管理條例第3 條所稱之第三級管制
    藥品，惟若經持有管制藥品登記證、藥品許可證即可購買，
    作為醫療使用等情（參行政院衛生署管制藥品管理局民國94
    年3 月3 日管檢字第09 40001625 號函）。是愷他命既非經
    禁止使用之藥物，僅屬管制藥品（指經主管機關核可，始得
    使用之藥品），自非藥事法第22條所稱之禁藥，因之轉讓愷
    他命，應依毒品危害防制條例第8 條第3 項之規定論以轉讓
    第三級毒品罪。
  (三)核被告楊建育所為係犯毒品危害防制條例第4 條第2 項之販
    賣第二級毒品罪( 附表一部分) 、第4 條第3 項之販賣第三
    級毒品罪( 附表四部分) 、第8 條第3 項之轉讓第三級毒品
    罪( 附表三部分) 、藥事法第83條第1 項之轉讓禁藥罪( 附
    表二部分) 及刑法第320 條第1 項之竊盜罪。被告於販賣及
    轉讓前之持有第二級毒品甲基安非他命，其持有之低度行為
    ，應為販賣及轉讓之高度行為所吸收，不另論罪。按接續犯
    須接續實施的數個同種行為在時間、場所上極為密接，且侵
    害同一法益，致使各行為間的獨立性趨於薄弱，遂就全體包
    括評價為一罪。是以，接續犯之成立，除須接續之各行為在
    時間、場所上極為密接外，更須侵害同一法益。查本件被告
    固係於林Ｏ宏居住處竊取林Ｏ宏與楊秀慧之物品，惟楊秀慧
    係暫居該處，與林Ｏ宏並非一家人，被告分別在林Ｏ宏、楊
    秀慧各自獨立居住使用之房間內，竊取林Ｏ宏、楊秀慧各自
    所持有之物品，分別破壞林Ｏ宏、楊秀慧對該物品之持有，
    分別侵害2 人的法益。是以，被告之2 次竊盜行為既非侵害
    同一法益，即非接續犯。被告所犯如附表一各編號所示之各
    次販賣第二級毒品犯行、附表二各編號所示之各次轉讓禁藥
    犯行、附表三轉讓第三級毒品犯行、附表四所示之12次販賣
    第三級毒品犯行、竊取林Ｏ宏物品犯行與竊取楊秀慧物品犯
    行間，犯意各別，行為互殊，應予分論併罰。
  (四)毒品危害防制條例第17條第2 項雖規定：「犯第四條至第八
    條之罪於偵查及審判中均自白者，減輕其刑。」然法律之適
    用有其一致性，除有特別規定外，不得割裂適用（最高法院
    99年度臺上字第15號判決意旨足供參酌）。被告就附表二各
    編號所示各次轉讓第二級毒品甲基安非他命之犯行，雖均於
    偵審中自白，然該行為業依藥事法第83條第1 項論罪科刑，
    自無割裂適用，另依毒品危害防制條例第17條第2 項規定減
    輕其刑，附此敘明。
  (五)被告犯如附表一各編號所示各次販賣第二級毒品甲基安非他
    命之犯行及附表四所示12次販賣第三級毒品愷他命之犯行，
    犯罪所得非鉅，販賣之毒品數量亦寡，販售對象僅限其來往
    友人，犯罪情節尚屬輕微，與大量出售毒品、危害社會治安
    重大並賺取巨額價差者，尚屬有別。且衡酌被告尚未成年，
    年輕識淺，涉世未深，僅因一時貪念，致罹法定刑分別為7
    年、5 年以上有期徒刑之重典，情輕法重，如遽論科以此重
    典，不免過苛，有失立法之本旨，且觀其之犯罪情況，依一
    般之客觀情形，尚堪憫恕，縱量處最低刑，仍嫌過重，爰就
    附表一各編號所示之各次販賣第二級毒品罪及附表四所示12
    次販賣第三級毒品罪部分，皆依刑法第59條之規定，酌量減
    輕其刑。
  (六)爰審酌被告販賣、轉讓甲基安非他命及愷他命予少年，助長
    施用毒品惡習，令買受或受讓毒品者沉迷於毒癮，無法自拔
    ，輕則戕害身心健康，重則導致施用毒品之人因缺錢買毒而
    引發各式犯罪，危害社會安全，對國家、社會或個人之傷害
    可謂至深且鉅，並考量其品行、智識程度、犯罪動機、目的
    、犯罪手段與情狀、販賣及轉讓毒品之數量、販賣毒品所得
    不高、尚未成年、涉世未深及犯後態度等一切情狀，就所犯
    各罪分別量處如主文所示之刑，並定其應執行刑，以資懲儆
    。
八、沒收
  (一)扣案以養樂多瓶子作成之甲基安非他命吸食器1 組，係被告
    所有，並於99年8 月6 日下午以該吸食器無償供少年林Ｏ宏
    施用甲基安非他命所用之物，本院99年12月28日審理提示扣
    押物品目錄表( 偵字第10659 號卷第14-20 頁) 及扣押物品
    清單及扣案物品( 即吸食器1 組等物，訴字第273 號卷一第
    20 頁)時，被告雖表示該扣案之吸食器非其所有，為林Ｏ宏
    的云云，惟查被告已於本院上開審理時承認轉讓甲基安非他
    命予少年林Ｏ宏施用，且證人林Ｏ宏於99年8 月7 日偵訊時
    陳稱：99年8 月6 日下午被告叫伊去買養樂多、吸管，要作
    吸食器，伊到便利商店買了一罐美麗果及一罐養樂多，買回
    去被告就用養樂多罐子作吸食器，就是扣案吸食器等語( 偵
    字10 659卷第148 頁) ，於本院99年11月30日審理時陳稱：
    99 年8月6 日下午吸食安非他命，吸食器是被告用養樂多罐
    子做的，養樂多的罐子是被告叫伊去便利商店買的等語屬實
    在卷( 訴字第273 號卷I第122 頁) ，而扣案吸食器1 組確
    係以養樂多瓶子作成，核與證人林Ｏ宏所述相符，是被告辯
    稱扣案吸食器1 組非其所有乙節，不足採信。爰依依刑法第
    38 條 第1 項第2 款、第3 項之規定，於附表二編號3 所示
    犯行宣告之主文項下，宣告沒收之。
  (二)按犯毒品危害防制條例第4 條至第9 條之罪者，其供犯罪所
    用或因犯罪所得之財物，均沒收之，如全部或一部不能沒收
    時，追徵其價額或以其財產抵償之，毒品危害防制條例第19
    條第1 項定有明文。此條項關於供犯罪所用或因犯罪所得之
    財物均沒收之規定，因無「不問屬於犯人與否均沒收」之特
    別規定，故仍有刑法第38條第1 項第2 、3 款、第3 項前段
    之適用，即供犯罪所用或因犯罪所得之財物，以屬於犯人所
    有者為限，始得依毒品危害防制條例第19條第1 項規定沒收
    。另因同條項係採義務沒收主義，故犯罪所得之財物，如能
    認定確係犯罪所得，均應宣告沒收，不以當場搜獲扣押者為
    限；且犯罪所得之對價，不問其中成本若干，利潤多少，均
    應諭知沒收。而上開規定所稱「追徵其價額」者，必限於所
    沒收之物為金錢以外之其他財物而無法沒收時，始應追徵其
    價額，使其繳納與原物相當之價額。如所得財物為金錢而無
    法沒收時，應以其財產抵償之，而不發生追徵價額之問題（
    最高法院93年度台上字第12 18 號、第2670號、第2743 號
    判決要旨參照）。本件被告所犯如附表一各編號所示之各次
    販賣第二級毒品甲基安非他命犯行、附表四所示之12次販賣
    第三級毒品愷他命犯行，均已收受對價，販賣第二級毒品甲
    基安非他命所得財物總計新臺幣4,700 元，販賣第三級毒品
    愷他命所得財物總計新臺幣3,600 元，雖未扣案，仍應依上
    開規定，於被告所犯如附表一、四各編號所示各次販賣毒品
    犯行所宣告之主文項下，分別諭知宣告沒收，如全部或一部
    不能沒收時，以其財產抵償之。
  (三)扣案之第二級毒品甲基安非他命殘渣袋4 個、塑膠鏟管4 支
    、塑膠軟管1 支，被告均否認為其所有，亦無證據足以證明
    上開物品係被告所有且係供被告犯本件犯罪所用之物。扣案
    Samsung 廠牌SGH-J208型號AnyCall 手機內含之SIM 卡，門
    號應為0000000000，而非扣押物品清單上所載之0000000000
     門 號( 此門號SIM 卡係被告竊取林Ｏ宏手機內含之SIM 卡
    ，已於查獲後返還林Ｏ宏) ，經本院於99年12月28日審理時
    當庭勘驗該手機及SIM 卡，經以他手機試撥門號0000000000
    ，撥通後無人接聽，但該手機並未出現來電鈴聲，亦未有未
    接來電之顯示，嗣試撥門號0000000000，接通後，該手機開
    始振動並出現來電鈴聲，試撥手機停播後，該手機出現試撥
    手機門號之未接來電顯示，此有勘驗筆錄乙份在卷可憑，被
    告楊建育於本院審理時亦陳稱：AnyCall 手機是伊的，伊門
    號是0000000000門號等語，可見扣案SIM 卡應係0000000000
    門號無誤，扣押物品清單顯係誤載。扣案SIM 卡雖係被告所
    有，惟證人詹Ｏ誠於99年8 月6 日警詢陳稱：楊建育打給我
    ，沒有顯示來電號碼，楊建育常換電話號碼等語( 偵字第10
    659 卷第43頁) ，於99年8 月7 日偵訊證稱：楊建育會隱藏
    電話號碼，打伊0000000000號電話與伊連絡等語( 偵字第10
    659 卷第135 頁) ；證人鄭Ｏ翰於99年8 月6 日警詢陳稱：
    0000 000000 門號是伊於98年9 月在威寶電信申辦，因伊有
    2 支威寶電信門號，故將此門號於99年4 月初借給鄭Ｏ銓使
    用( 網內互打免錢) ，之後約5 天(4月中旬) ，鄭Ｏ銓又將
    該門號借給楊建育使用，楊建育每次均是以未顯示來電，撥
    打電話聯絡伊等語( 偵字第10659 卷第48-53 頁) ，於本院
    99年11月30日審理時證稱：伊借0000000000門號給鄭Ｏ詮，
    鄭Ｏ詮再借給楊建育等語( 訴字第273 號卷II第113 頁)；
    證人鄭Ｏ詮於99年8 月13日偵訊證稱：楊建育的電話是0000
    000000，該門號是鄭捷翰的，鄭捷翰先借給伊，伊經鄭捷翰
    同意再借給楊建育等語( 偵字第10659 號卷第211-212 頁)
    ；證人周Ｏ晰於99年8 月11日警詢陳稱：楊建育使用的電話
    是0000000000，該支手機是鄭捷翰申辦的等語( 偵字第1114
    3 卷第17頁) ，於99年10月1 日偵訊證稱：楊建育的電話是
    0000000000，伊一開始就是打該支電話給楊建育，楊建育的
    電話是鄭Ｏ翰給楊建育用的等語( 偵字第10659 卷第248-25
    0 頁) ，可證0000000000門號SIM 卡，被告並未用以作為犯
    本件犯罪所用之物。至於被告使用之0000000000門號，則係
    鄭Ｏ翰所有，並非被告所有，亦未扣案。另扣案Samsung 廠
    牌SGH-J208型號AnyCall 手機，被告承認為其所有，惟無證
    據證明其係搭配00000000 00 門號SIM 使用，供被告作為販
    賣第三級毒品予周Ｏ晰之聯絡工具。又扣案威寶電信帳單張
     (申請人鄭捷翰，門號0000 000000)、萬泰商業銀行George
    & Mary現金卡1 張（卡號000-000000000 號）、匯豐商業銀
    行信用卡（卡號0000000000000000號）1 張，雖係被告所有
    ，惟皆無證據可資證明與本案有何關連，是上開物品皆不予
    宣告沒收，亦一併說明。
九、公訴意旨另認被告販毒營生，併請諭知強制工作，以資矯治
    云云。惟按保安處分係針對受處分人將來之危險性所為之處
    置，以達教化、治療之目的，為刑罰之補充制度。我國現行
    刑法採刑罰與保安處分雙軌制，係在維持行為責任之刑罰原
    則下，為協助行為人再社會化之功能，以及改善行為人潛在
    之危險性格，期能達成根治犯罪原因、預防犯罪之特別目的
    。是保安處分中之強制工作，旨在對嚴重職業性犯罪及欠缺
    正確工作觀念或無正常工作因而犯罪者，強制其從事勞動，
    學習一技之長及正確之謀生觀念，使其日後重返社會，能適
    應社會生活。然保安處分之措施亦含社會隔離、拘束身體自
    由之性質，其限制人民之權利，實與刑罰同，自應受比例原
    則之規範，使保安處分之宣告，與行為人所為行為之嚴重性
    、行為人所表現之危險性，及對行為人未來行為之期待性相
    當（最高法院91年度台上字第4625號判決意旨參照）。經查
    ，本件被告楊建育於本件犯行時未滿19歲，於其滿18歲後，
    並無犯罪前科，被告雖於99年7 月20日另犯竊盜罪，並經本
    院於99年11月8 日以99年度簡上字第168 號判決判處拘役50
    日確定，惟該竊盜犯行並非發生在本件犯行之前，且因犯罪
    情節輕微而被判處拘役50日，此有臺灣高等法院被告前案紀
    錄表、本院99年度簡上字第168 號刑事判決各乙份在卷可參
    。且依本院前揭認定之被告販賣毒品之次數、數量、獲利，
    均非重大，且犯罪手法單純，販賣及轉讓毒品的對象皆為其
    往來之友人，無從憑此犯行遽認被告有犯罪習慣或因欠缺正
    確工作觀念或無正常工作因而犯罪。是本件尚無證據足證被
    告有犯罪之習慣或因遊蕩或懶惰成習而犯罪。依比例原則，
    綜合被告所表現之危險性及對其未來之期待性等情以觀，本
    院認宣告如主文所示之刑，已足以完全評價及論處其犯罪行
    為，尚無對被告施以強制工作保安處分之必要，爰不另為強
    制工作之諭知，併此敘明。
據上論斷，應依刑事訴訟法第299 條第1 項前段，毒品危害防制
條例第4 條第2 項、第3 項、第8 條第3 項、第19條第1 項，藥
事法第83條第1 項，刑法第11條、第320 條第1 項、第59條、第
51條第5 款、第38條第1 項第2 款、第3 項，刑法施行法第1 條
之1， 判決如主文。
本案經檢察官曾勁元到庭執行職務。
中　　華　　民　　國　　100 　　年　　1 　　月　　18　日
                  刑事第三庭審判長法  官  李育仁
                                  法  官  徐文瑞
                                  法  官  楊秀枝
以上正本證明與原本無異。
如不服本判決應於收受判決後10日內向本院提出上訴書狀，並應
應敘述具體理由。其未敘述上訴理由者，應於上訴期間屆滿後20
日內向本院補提理由書(均須按他造當事人之人數附繕本)「切勿
逕送上級法院」。
                                  書記官  劉易柔
中　　華　　民　　國　　100 　　年　　1 　　月　　18　日
附表一：販賣第二級毒品甲基安非他命部分
┌─┬───┬────┬──────┬─────┬──┬───────────┐
│編│販賣  │交易時間│交易地點    │交易數量與│販賣│主  文                │
│號│對象  │        │            │金額( 新臺│次數│                      │
│  │      │        │            │幣)       │    │                      │
├─┼───┼────┼──────┼─────┼──┼───────────┤
│1.│少年  │99年4 月│臺北縣汐止市│數量不詳  │3次 │楊建育販賣第二級毒品，│
│  │詹Ｏ誠│至5 月間│大同路2段482│3次均500元│    │共罪，各處有期徒刑│
│  │      │        │巷3 號1 樓旁│          │    │年拾月。各罪未扣案之販│
│  │      │        │喜冰園飲料店│          │    │賣第二級毒品甲基安非他│
│  │      │        │            │          │    │命所得之財物新臺幣伍佰│
│  │      │        │            │          │    │元，均沒收之，如全部或│
│  │      │        │            │          │    │一部不能沒收時，以其財│
│  │      │        │            │          │    │產抵償之。            │
├─┼───┼────┼──────┼─────┼──┼───────────┤
│2.│少年  │99年4 月│臺北縣汐止市│數量不詳  │1次 │楊建育販賣第二級毒品，│
│  │鄭Ｏ翰│間      │茄福街128 巷│500 元    │    │處有期徒刑年拾月。未│
│  │      │        │3 弄1 號鄭Ｏ│          │    │扣案之販賣第二級毒品甲│
│  │      │        │詮家        │          │    │基安非他命所得之財物新│
│  │      │        │            │          │    │臺幣伍佰元，沒收之，如│
│  │      │        │            │          │    │全部或一部不能沒收時，│
│  │      │        │            │          │    │以其財產抵償之。      │
│  │      │        │            ├─────┼──┼───────────┤
│  │      │        │            │數量不詳  │1次 │楊建育販賣第二級毒品，│
│  │      │        │            │200 元    │    │處有期徒刑年捌月。未│
│  │      │        │            │          │    │扣案之販賣第二級毒品甲│
│  │      │        │            │          │    │基安非他命所得之財物新│
│  │      │        │            │          │    │臺幣貳佰元，沒收之，如│
│  │      │        │            │          │    │全部或一部不能沒收時，│
│  │      │        │            │          │    │以其財產抵償之。      │
├─┼───┼────┼──────┼─────┼──┼───────────┤
│3.│少年  │99年5 月│臺北縣汐止市│數量不詳  │1次 │楊建育販賣第二級毒品，│
│  │鄭Ｏ翰│        │招商街162 號│500元     │    │處有期徒刑年拾月。未│
│  │      │        │鄭Ｏ翰家    │          │    │扣案之販賣第二級毒品甲│
│  │      │        │            │          │    │基安非他命所得之財物新│
│  │      │        │            │          │    │臺幣伍佰元，沒收之，如│
│  │      │        │            │          │    │全部或一部不能沒收時，│
│  │      │        │            │          │    │以其財產抵償之。      │
│  │      ├────┤            ├─────┼──┼───────────┤
│  │      │99年7月 │            │數量不詳  │1次 │楊建育販賣第二級毒品，│
│  │      │31日    │            │500元     │    │處有期徒刑年拾月。未│
│  │      │        │            │          │    │扣案之販賣第二級毒品甲│
│  │      │        │            │          │    │基安非他命所得之財物新│
│  │      │        │            │          │    │臺幣伍佰元，沒收之，如│
│  │      │        │            │          │    │全部或一部不能沒收時，│
│  │      │        │            │          │    │以其財產抵償之。      │
├─┼───┼────┼──────┼─────┼──┼───────────┤
│4.│少年  │99年3、4│臺北縣汐止市│數量不詳  │3次 │楊建育販賣第二級毒品，│
│  │鄭Ｏ詮│月間    │茄福街128 巷│3次均500元│    │共罪，各處有期徒刑│
│  │      │        │3 弄3 號    │          │    │年拾月。各罪未扣案之販│
│  │      │        │            │          │    │賣第二級毒品甲基安非他│
│  │      │        │            │          │    │命所得之財物新臺幣伍佰│
│  │      │        │            │          │    │元，均沒收之，如全部或│
│  │      │        │            │          │    │一部不能沒收時，以其財│
│  │      │        │            │          │    │產抵償之。            │
├─┴───┴────┴──────┴─────┴──┴───────────┤
│販賣毒品所得：1.500元X3次  =1,500元                                         │
│              2.500元+200元=  700元                                         │
│              3.500元+500元=1,000元                                         │
│              4.500元x3次  =1,500元                                         │
│        總計：              4,700元                                         │
└──────────────────────────────────────┘
附表二：轉讓禁藥甲基安非他命部分
┌─┬───┬────┬──────┬─────┬──┬───────────┐
│編│轉讓對│轉讓時間│轉讓地點    │轉讓方式及│轉讓│主  文                │
│號│象    │        │            │內容      │次數│                      │
├─┼───┼────┼──────┼─────┼──┼───────────┤
│1.│少年  │99年3 月│臺北縣汐止市│將數量不詳│4 次│楊建育犯藥事法第八十三│
│  │鄭Ｏ詮│至7 月間│招商街162 號│甲基安非他│    │條第一項之轉讓禁藥罪，│
│  │      │        │鄭Ｏ詮家    │命放在吸食│    │共肆罪，各處有期徒刑肆│
│  │      │        │            │器內，供已│    │月。                  │
│  │      │        │            │及鄭Ｏ詮( │    │                      │
│  │      │        │            │無償) 輪流│    │                      │
│  │      │        │            │施用      │    │                      │
│  │      │        │            │          │    │                      │
├─┼───┼────┼──────┼─────┼──┼───────────┤
│2.│少年  │99年5 月│臺北縣汐止市│將數量不詳│    │楊建育犯藥事法第八十三│
│  │林Ｏ宏│至7月間 │保一街25 巷2│甲基安非他│5次 │條第一項之轉讓禁藥罪，│
│  │      │        │號2 樓林Ｏ宏│命放在吸食│    │共伍罪，各處有期徒刑肆│
│  │      │        │居處        │器內，於已│    │月。                  │
│  │      │        │            │施用後，無│    │                      │
│  │      │        │            │償供林Ｏ宏│    │                      │
│  │      │        │            │施用，兩人│    │                      │
│  │      │        │            │輪流施用  │    │                      │
│  │      │        │            │          │    │                      │
├─┼───┼────┼──────┼─────┼──┼───────────┤
│3.│少年  │99年8 月│臺北縣汐止市│將數量不詳│    │楊建育犯藥事法第八十三│
│  │林Ｏ宏│6日15時 │保一街25 巷2│甲基安非他│1次 │條第一項之轉讓禁藥罪，│
│  │      │        │號2 樓林Ｏ宏│命放在養樂│    │，處有期徒刑肆月。扣  │
│  │      │        │居處        │多瓶子做成│    │案之以養樂多瓶子做成之│
│  │      │        │            │的吸食器內│    │吸食器壹組沒收之。    │
│  │      │        │            │，於已施用│    │                      │
│  │      │        │            │後，無償供│    │                      │
│  │      │        │            │林Ｏ宏施用│    │                      │
│  │      │        │            │          │    │                      │
└─┴───┴────┴──────┴─────┴──┴───────────┘
附表三：轉讓第三級毒品愷他命部分
┌─┬───┬────┬──────┬─────┬──┬───────────┐
│編│轉讓對│轉讓時間│轉讓地點    │轉讓方式及│轉讓│主文                  │
│號│象    │        │            │內容      │次數│                      │
│  │      │        │            │          │    │                      │
├─┼───┼────┼──────┼─────┼──┼───────────┤
│1.│少年  │99年5、6│臺北縣汐止市│將數量不詳│    │楊建育轉讓第三級毒品，│
│  │林Ｏ宏│月間    │保一街25巷2 │愷他命摻入│1次 │處有期徒刑肆月。      │
│  │      │        │號2 樓林Ｏ宏│香菸內，於│    │                      │
│  │      │        │居處        │已施用後，│    │                      │
│  │      │        │            │無償供林Ｏ│    │                      │
│  │      │        │            │宏施用    │    │                      │
└─┴───┴────┴──────┴─────┴──┴───────────┘
附表四：販賣第三級毒品愷他命部分
┌─┬───┬────┬──────┬─────┬──┬───────────┐
│編│販賣對│交易時間│交易地點    │交易數量與│販賣│主文                  │
│號│象    │        │            │金額(新臺 │次數│                      │
│  │      │        │            │幣)       │    │                      │
├─┼───┼────┼──────┼─────┼──┼───────────┤
│1.│少年  │99年2 月│臺北縣汐止市│數量不詳  │    │楊建育販賣第三級毒品，│
│  │周Ｏ晰│間起至7 │中興路好樂迪│每次均300 │12次│共拾貳罪，各處有期徒刑│
│  │      │月底止  │KTV 、臺北縣│元        │    │貳年拾月。各罪未扣案之│
│  │      │        │汐止市○○路│          │    │販賣第三級毒品愷他命所│
│  │      │        │1 段42號周Ｏ│          │    │得之財物新臺幣佰元，│
│  │      │        │晰住處附近之│          │    │均沒收之，如全部或一部│
│  │      │        │統一超商、汐│          │    │不能沒收時，以其財產抵│
│  │      │        │止國小      │          │    │償之。                │
├─┴───┴────┴──────┴─────┴──┴───────────┤
│販賣毒品所得：300元x12次=3600元                                             │
└──────────────────────────────────────┘
